【裁判字號】    99,聲,1322
【裁判日期】    990323
【裁判案由】    聲請單獨宣告沒收
【裁判全文】
臺灣板橋地方法院刑事裁定              99年度聲字第1322號
聲  請  人  臺灣板橋地方法院檢察署檢察官
被      告  甲○○
上列聲請人因被告賭博案件，聲請單獨宣告沒收（99年度執聲字
第825號），本院裁定如下：
    主  文
扣案之賭資新臺幣壹仟零拾元沒收。
其餘聲請駁回。
    理  由
一、聲請意旨略以：臺灣板橋地方法院檢察署97年度偵字第2869
    2 號被告甲○○賭博案件，前經該署檢察官依刑事訴訟法第
    253 條之1 為緩起訴處分確定，緩起訴期間為1 年，並已於
    民國98年12月11日期滿。扣案之物（詳如97IC保181 號），
    為被告供犯罪所用之物，且屬於被告所有，爰依法聲請單獨
    宣告沒收等語。
二、按檢察官依刑事訴訟法第253 條或253 條之1 為不起訴或緩
    起訴之處分者，對供犯罪所用、供犯罪預備或因犯罪所得之
    物，以屬於「被告」者為限，始得單獨聲請法院宣告沒收，
    刑事訴訟法第259 條之1 定有明文。此與刑法第38條第3 項
    規定供犯罪所用或犯罪預備之物，或因犯罪所生或所得之物
    ，以屬於「犯罪行為人」所有者，均得宣告沒收之規定，並
    不相同。
三、經查：被告甲○○因賭博案件，業經臺灣板橋地方法院檢察
    署檢察官於97年11月14日依刑事訴訟法第253 條之1 第1 項
    及第253 條之2 第1 項第2 款、第4 款規定處分緩起訴1 年
    ，於97年12月12日確定，已於98年12月11日緩起訴期滿未經
    撤銷，有該緩起訴處分書及臺灣高等法院檢察署97年度上職
    議字第14215 號處分書各1 份在卷可考。而聲請人聲請沒收
    賭資新臺幣1030元部分，經本院檢視臺灣板橋地方法院檢察
    署97年度偵字第28692 號偵查卷全卷結果，認該賭資應係被
    告因犯罪所得之物，且為被告所有之物，是本院認聲請人此
    部分聲請為正當，應予准許。
四、至於聲請人另聲請沒收電子遊戲機具之IC版1 塊部分，被告
    甲○○於本案警詢及偵查中均未承認前開之物為其所有，且
    辯稱：該台機台是查獲前一個月，一個姓名年籍不詳的成年
    男子擺放到我的工廠等語（見97年度偵字第28692 號偵查卷
    第49頁）；又本院復遍查全卷，尚乏證據得資證明，前開扣
    案物品確係被告所有。從而，本件扣案之賭博電玩機具之IC
    板1 塊，既非被告所有之物，核與刑事訴訟法第259 條之1
    規定相違，聲請人此部分聲請難認有理由，應予駁回
五、爰依刑事訴訟法第220 條、第259 條之1 ，裁定如主文。
中    華    民    國    99    年    3     月    23    日
                  刑事第二十一庭  法  官  許映鈞
以上正本證明與原本無異。
如不服本裁定，應於送達後5 日內向本院提出抗告狀（須附繕本
）。
                                  書記官  阮旭家
中    華    民    國    99    年    3     月    23    日

司法院資訊處製作；財團法人民間司法改革基金會備份。
